tr_test.aff
FLAG UTF-8
SFX є emek emeyebilmek/ЙЦъТшѧ emek
SFX є imek imeyebilmek/ЙЦъТшѧ imek
SFX є ümek ümeyebilmek/ЙЦъТшѧ ümek
SFX є emek emeyebilmeksizin emek
SFX є imek imeyebilmeksizin imek
SFX є ümek ümeyebilmeksizin ümek
SFX є emek emeyebilmeyinceye emek
SFX є imek imeyebilmeyinceye imek
SFX є ümek ümeyebilmeyinceye ümek
SFX є emek emeyebilmez emek
SFX є imek imeyebilmez imek
SFX є ümek ümeyebilmez ümek
SFX є emek emeyebilmez/ЙЂѢЦъЫТшйтвжнфѧ emek
SFX є imek imeyebilmez/ЙЂѢЦъЫТшйтвжнфѧ imek
SFX є ümek ümeyebilmez/ЙЂѢЦъЫТшйтвжнфѧ ümek
SFX є emek emeyebilmezken emek
SFX є imek imeyebilmezken imek
SFX є ümek ümeyebilmezken ümek
SFX є emek emeyebilmiş emek
SFX є imek imeyebilmiş imek
SFX є ümek ümeyebilmiş ümek
SFX є emek emeyebilmiş/ЙЂѢЦъЫТшйтвжнфѧ emek
SFX є imek imeyebilmiş/ЙЂѢЦъЫТшйтвжнфѧ imek
SFX є ümek ümeyebilmiş/ЙЂѢЦъЫТшйтвжнфѧ ümek
SFX є emek emeyebilmişlik emek
SFX є imek imeyebilmişlik imek
SFX є ümek ümeyebilmişlik ümek
SFX є emek emeyebilmişlik/ЦъТшйѧ emek
SFX є emek emeyebilmişliğ/ЂѢЫтвжнфЎ emek
SFX є imek imeyebilmişlik/ЦъТшйѧ imek
SFX є imek imeyebilmişliğ/ЂѢЫтвжнфЎ imek
SFX є ümek ümeyebilmişlik/ЦъТшйѧ ümek
SFX є ümek ümeyebilmişliğ/ЂѢЫтвжнфЎ ümek
SFX є emek emeyebilse emek
SFX є imek imeyebilse imek
SFX є ümek ümeyebilse ümek
SFX є emek emeyecakken emek
SFX є imek imeyecakken imek
SFX є ümek ümeyecakken ümek
SFX є emek emeyecek emek
SFX є imek imeyecek imek
SFX є ümek ümeyecek ümek
SFX є emek emeyecek/ЦъТшйѧ emek
SFX є emek emeyeceğ/ЂѢЫтвжнфЎ emek
SFX є imek imeyecek/ЦъТшйѧ imek
SFX є imek imeyeceğ/ЂѢЫтвжнфЎ imek
SFX є ümek ümeyecek/ЦъТшйѧ ümek
SFX є ümek ümeyeceğ/ЂѢЫтвжнфЎ ümek
SFX є emek emeyecekken emek
SFX є imek imeyecekken imek
SFX є ümek ümeyecekken ümek
SFX є emek emeyecekler/ѧ emek
SFX є imek imeyecekler/ѧ imek
SFX є ümek ümeyecekler/ѧ ümek
SFX є emek emeyeceklerdir emek
SFX є imek imeyeceklerdir imek
SFX є ümek ümeyeceklerdir ümek
SFX є emek emeyeceklerse emek
SFX є imek imeyeceklerse imek
SFX є ümek ümeyeceklerse ümek
SFX є emek emeyecekmiş emek
SFX є imek imeyecekmiş imek
SFX є ümek ümeyecekmiş ümek
SFX є emek emeyecekmişim emek
SFX є imek imeyecekmişim imek
SFX є ümek ümeyecekmişim ümek
SFX є emek emeyecekmişiz emek
SFX є imek imeyecekmişiz imek
SFX є ümek ümeyecekmişiz ümek
SFX є emek emeyecekmişler/ѧ emek
SFX є imek imeyecekmişler/ѧ imek
SFX є ümek ümeyecekmişler/ѧ ümek
SFX є emek emeyecekmişsin emek
SFX є imek imeyecekmişsin imek
SFX є ümek ümeyecekmişsin ümek
SFX є emek emeyecekmişsiniz emek
SFX є imek imeyecekmişsiniz imek
SFX є ümek ümeyecekmişsiniz ümek
SFX є emek emeyecekse emek
SFX є imek imeyecekse imek
SFX є ümek ümeyecekse ümek
SFX є emek emeyeceksek emek
SFX є imek imeyeceksek imek
SFX є ümek ümeyeceksek ümek
SFX є emek emeyecekseler/ѧ emek
SFX є imek imeyecekseler/ѧ imek
SFX є ümek ümeyecekseler/ѧ ümek
SFX є emek emeyeceksem emek
SFX є imek imeyeceksem imek
SFX є ümek ümeyeceksem ümek
SFX є emek emeyeceksen emek
SFX є imek imeyeceksen imek
SFX є ümek ümeyeceksen ümek
SFX є emek emeyecekseniz emek
SFX є imek imeyecekseniz imek
SFX є ümek ümeyecekseniz ümek
SFX є emek emeyeceksin emek
SFX є imek imeyeceksin imek
SFX є ümek ümeyeceksin ümek
SFX є emek emeyeceksindir emek
SFX є imek imeyeceksindir imek
SFX є ümek ümeyeceksindir ümek
SFX є emek emeyeceksiniz emek
SFX є imek imeyeceksiniz imek
SFX є ümek ümeyeceksiniz ümek
SFX є emek emeyeceksinizdir emek
SFX є imek imeyeceksinizdir imek
SFX є ümek ümeyeceksinizdir ümek
SFX є emek emeyecekti emek
SFX є imek imeyecekti imek
SFX є ümek ümeyecekti ümek
SFX є emek emeyecektik emek
SFX є imek imeyecektik imek
SFX є ümek ümeyecektik ümek
SFX є emek emeyecektiler/ѧ emek
SFX є imek imeyecektiler/ѧ imek
SFX є ümek ümeyecektiler/ѧ ümek
SFX є emek emeyecektim emek
SFX є imek imeyecektim imek
SFX є ümek ümeyecektim ümek
SFX є emek emeyecektin emek
SFX є imek imeyecektin imek
SFX є ümek ümeyecektin ümek
SFX є emek emeyecektiniz emek
SFX є imek imeyecektiniz imek
SFX є ümek ümeyecektiniz ümek
SFX є emek emeyecektir emek
SFX є imek imeyecektir imek
SFX є ümek ümeyecektir ümek
SFX є emek emeyeceğim emek
SFX є imek imeyeceğim imek
SFX є ümek ümeyeceğim ümek
SFX є emek emeyeceğimdir emek
SFX є imek imeyeceğimdir imek
SFX є ümek ümeyeceğimdir ümek
SFX є emek emeyeceğiz emek
SFX є imek imeyeceğiz imek
SFX є ümek ümeyeceğiz ümek
SFX є emek emeyeceğizdir emek
SFX є imek imeyeceğizdir imek
SFX є ümek ümeyeceğizdir ümek
SFX є emek emeyeli emek
SFX є imek imeyeli imek
SFX є ümek ümeyeli ümek
SFX є emek emeyelim emek
SFX є imek imeyelim imek
SFX є ümek ümeyelim ümek
SFX є emek emeyemeden emek
SFX є imek imeyemeden imek
SFX є ümek ümeyemeden ümek
SFX є emek emeyen emek
SFX є imek imeyen imek
SFX є ümek ümeyen ümek
SFX є emek emeyen/ЙЂѢЦъЫТшйтвжнфѧ emek
SFX є imek imeyen/ЙЂѢЦъЫТшйтвжнфѧ imek
SFX є ümek ümeyen/ЙЂѢЦъЫТшйтвжнфѧ ümek
SFX є emek emeyerek emek
SFX є imek imeyerek imek
SFX є ümek ümeyerek ümek
SFX є emek emeyerken emek
SFX є imek imeyerken imek
SFX є ümek ümeyerken ümek
SFX є emek emeyesi emek
SFX є imek imeyesi imek
SFX є ümek ümeyesi ümek
SFX є emek emeyesi/ЛѥѽЦъѬѩшйтвжнфѧ emek
SFX є imek imeyesi/ЛѥѽЦъѬѩшйтвжнфѧ imek
SFX є ümek ümeyesi/ЛѥѽЦъѬѩшйтвжнфѧ ümek
SFX є emek emeyeyim emek
SFX є imek imeyeyim imek
SFX є ümek ümeyeyim ümek
SFX є emek emeyici emek
SFX є imek imeyici imek
SFX є ümek ümeyici ümek
SFX є emek emeyici/ЛѥѽЦъѬѩшйтвжнфѧ emek
SFX є imek imeyici/ЛѥѽЦъѬѩшйтвжнфѧ imek
SFX є ümek ümeyici/ЛѥѽЦъѬѩшйтвжнфѧ ümek
SFX є emek emeyin emek
SFX є imek imeyin imek
SFX є ümek ümeyin ümek
SFX є emek emeyince emek
SFX є imek imeyince imek
SFX є ümek ümeyince ümek
SFX є emek emeyinceye emek
SFX є imek imeyinceye imek
SFX є ümek ümeyinceye ümek
SFX є emek emeyiniz emek
SFX є imek imeyiniz imek
SFX є ümek ümeyiniz ümek
SFX є emek emeyip emek
SFX є imek imeyip imek
SFX є ümek ümeyip ümek
SFX є emek emeyirken emek
SFX є imek imeyirken imek
SFX є ümek ümeyirken ümek
SFX є emek emeyiz emek
SFX є imek imeyiz imek
SFX є ümek ümeyiz ümek
SFX є emek emeyizdir emek
SFX є imek imeyizdir imek
SFX є ümek ümeyizdir ümek
SFX є emek emeyiş emek
SFX є imek imeyiş imek
SFX є ümek ümeyiş ümek
SFX є emek emeyiş/ЙЂѢЦъЫТшйтвжнфѧ emek
SFX є imek imeyiş/ЙЂѢЦъЫТшйтвжнфѧ imek
SFX є ümek ümeyiş/ЙЂѢЦъЫТшйтвжнфѧ ümek
SFX є emek emez emek
SFX є imek imez imek
SFX є ümek ümez ümek
SFX є emek emez/ЙЂѢЦъЫТшйтвжнфѧ emek
SFX є imek imez/ЙЂѢЦъЫТшйтвжнфѧ imek
SFX є ümek ümez/ЙЂѢЦъЫТшйтвжнфѧ ümek
SFX є emek emezdi emek
SFX є imek imezdi imek
SFX є ümek ümezdi ümek
SFX є emek emezdik emek
SFX є imek imezdik imek
SFX є ümek ümezdik ümek
SFX є emek emezdiler/ѧ emek
SFX є imek imezdiler/ѧ imek
SFX є ümek ümezdiler/ѧ ümek
SFX є emek emezdim emek
SFX є imek imezdim imek
SFX є ümek ümezdim ümek
SFX є emek emezdin emek
SFX є imek imezdin imek
SFX є ümek ümezdin ümek
SFX є emek emezdiniz emek
SFX є imek imezdiniz imek
SFX є ümek ümezdiniz ümek
SFX є emek emezdir emek
SFX є imek imezdir imek
SFX є ümek ümezdir ümek
SFX є emek emezken emek
SFX є imek imezken imek
SFX є ümek ümezken ümek
SFX є emek emezler/ѧ emek
SFX є imek imezler/ѧ imek
SFX є ümek ümezler/ѧ ümek
SFX є emek emezlerdi emek
SFX є imek imezlerdi imek
SFX є ümek ümezlerdi ümek
SFX є emek emezlerdir emek
SFX є imek imezlerdir imek
SFX є ümek ümezlerdir ümek
SFX є emek emezlerken emek
SFX є imek imezlerken imek
SFX є ümek ümezlerken ümek
SFX є emek emezlerse emek
SFX є imek imezlerse imek
SFX є ümek ümezlerse ümek
SFX є emek emezmiş emek
SFX є imek imezmiş imek
SFX є ümek ümezmiş ümek
SFX є emek emezmişim emek
SFX є imek imezmişim imek
SFX є ümek ümezmişim ümek
SFX є emek emezmişiz emek
SFX є imek imezmişiz imek
SFX є ümek ümezmişiz ümek
SFX є emek emezmişler/ѧ emek
SFX є imek imezmişler/ѧ imek
SFX є ümek ümezmişler/ѧ ümek
SFX є emek emezmişsin emek
SFX є imek imezmişsin imek
SFX є ümek ümezmişsin ümek
SFX є emek emezmişsiniz emek
SFX є imek imezmişsiniz imek
SFX є ümek ümezmişsiniz ümek
SFX є emek emezse emek
SFX є imek imezse imek
SFX є ümek ümezse ümek
SFX є emek emezsek emek
SFX є imek imezsek imek
SFX є ümek ümezsek ümek
SFX є emek emezseler/ѧ emek
SFX є imek imezseler/ѧ imek
